臺灣臺北地方法院民事裁定
111年度聲字第533號
聲  請  人  星展（台灣）商業銀行股份有限公司


法定代理人  伍維洪  


相  對  人  賀茗農業生物科技股份有限公司

兼
法定代理人  戴智偉  

            李靜茹  
法定代理人  戴天晃  
上列當事人間聲請變更提存物事件，本院裁定如下：
    主  文
臺灣新北地方法院一○八年度存字第五七三號擔保提存事件，聲
請人所提供面額新臺幣參佰捌拾萬元之一○二年度甲類第六期中
央政府建設公債之擔保物，准以同面額之一一一年度甲類第三期
中央政府建設公債代之。
    理  由
一、按解散之公司除因合併、分割或破產而解散外，應行清算；
    解散之公司，於清算範圍內，視為尚未解散；股份有限公司
    之清算，除公司法或章程另有規定或經股東會另選清算人外
    ，以董事為清算人，此觀公司法第24條、第25條及第322條
    第1項自明。查本件相對人賀茗農業生物科技股份有限公司
    （下稱賀茗公司）前經新北市政府於民國106年11月15日以
    新北府經司字第1068073478號函為解散登記，解散前董事長
    為相對人戴智偉，董事為戴天晃及相對人李靜茹，而賀茗公
    司迄未向管轄法院聲報清算，復未於章程中另有規定等情，
    有賀茗公司商工登記公示資料查詢表暨公司變更登記表、臺
    灣新北地方法院（下稱新北地院）民事庭107年1月24日新北
    院霞民科字第05227號函暨清算人查詢表、賀茗公司章程在
    卷可稽，依前揭規定，自應以戴智偉、李靜茹及戴天晃為賀
    茗公司之法定代理人，先予敘明。
二、次按供擔保之提存物或保證書，除得由當事人約定變換外，
    法院得依供擔保人之聲請，以裁定許其變換，民事訴訟法第
    105條第1項定有明文。又該規定於其他依法令供訴訟上擔保
    者，例如假扣押、假處分、假執行之擔保規定得準用之，同
    法第106條亦有明文。
二、聲請意旨略以：伊前依本院108年度聲字第69號裁定，提供
    面額新臺幣380萬元之102年度甲類第6期中央政府建設公債
    為擔保，並以新北地院108年度存字第573號擔保提存事件提
    存在案。茲因前開公債即將屆期，爰依民事訴訟法第105條
    第1項規定，聲請准予變更提存物為同面額之111年度甲類第
    3期中央政府建設公債等語等語。
三、經查，聲請人之上開主張，業據其提出本院108年度聲字第6
    9號裁定、新北地院108年度存字第573號提存書影本為證，
    並經本院調閱前開卷宗查對無訛，且聲請人所聲請變換之提
    存物核與原提存物之價值相當，仍足以擔保相對人之損害，
    是本件聲請經核與法尚無不合，應予准許。
四、依民事訴訟法第106條前段、第105條第1項，裁定如主文。
中　　華　　民　　國　　111 　年　　10　　月　　7 　　日
                  民事第二庭    法　官　郭子彰
以上正本係照原本作成。
如不服本裁定應於送達後10日內向本院提出抗告狀，並繳納抗告
費新臺幣1,000元。
中　　華　　民　　國　　111 　年　　10　　月　　7 　　日
                  　　　　　    書記官　陳嬿舒